臺灣宜蘭地方法院刑事判決　　　　　　　　　　　　　九十一年度易字第五四二號
　　公　訴　人　臺灣宜蘭地方法院檢察署檢察官
　　被　　　告　乙○○　男　五.
　　　　　　　　甲○○　男　二.
右列被告因違反菸酒管理法案件，經檢察官提起公訴（九十一年度偵字第二七四七號
）及檢察官移請併案審理（九十一年度偵字第三０一九號），本院判決如左：
    主  文
乙○○共同連續輸入私菸，處有期徒刑捌月。扣案附表一、二所示之私菸均沒收。
甲○○共同輸入私菸，處拘役伍拾日，如易科罰金以參佰元折算壹日。扣案附表一所
示之私菸沒收。
    事  實
一、乙○○前於民國（下同）八十三年間因懲治走私條例案件，經法院判處有期徒刑
    六月確定，於八十三年九月二十六日入監執行，連同前所犯之竊佔罪合併執行，
    於八十四年六月二十一日假釋出監，同年七月十三日刑滿（未構成累犯）。
二、乙○○係宜蘭縣籍勝裕財二號號漁船（統一編號ＣＴ0－000000號）之船
    主，於九十一年十月十五日上午十一時十九分連同其子甲○○自宜蘭縣南方澳南
    安安檢站報關出海作業後，於駛達宜蘭縣東港外海二十五海浬之非我國領海處，
    遇一艘不詳船名之大陸漁船要求幫忙載運接駁如附表一所示之私菸後返台予不詳
    姓名之人，乙○○竟與其子甲○○及不詳姓名之成年男子基於共同輸入私菸之犯
    意聯絡與行為分擔，渠等即自該不詳之大陸漁船接駁附表一所示之私菸並將之藏
    置於前述漁船之漁艙中，而共同輸入私菸返台，嗣於同年月十六日凌晨一時三十
    五分，返航至宜蘭縣蘭陽溪口外海零點五海浬之我國領海處，等待不詳姓名之人
    駕駛膠筏來接應時，遭行政院海巡署海洋巡防總局第七海巡隊發現有異前往查緝
    而查獲，並扣得上揭附表一所示之私菸。
三、乙○○復於九十一年十一月十日上午十時四十五分許，駕駛前述勝裕財二號漁船
    ，自宜蘭縣南方澳漁港報關出海，於駛達之我國領海以外之蘇澳港正東方十七海
    浬處，遇一艘不詳船名之大陸漁船要求接駁如附表二所示之私菸至宜蘭縣壯圍鄉
    永鎮外海等待接駁之不詳姓名之人，乙○○復基於同前輸入私菸之概括犯意聯絡
    與行為分擔，而自上揭地點接駁附表二所示之私菸，而共同輸入私菸返台，嗣於
    同年月十一日凌晨二時二十五分許，經前述第七海巡隊於宜蘭縣壯圍鄉永鎮外海
    一點五海浬之我國領海處，查獲載運私菸之上揭漁船，而扣得如附表二所示之私
    菸。
四、案經行政院海岸巡防署海洋巡防總局第七海巡隊報告台灣宜蘭地方法院檢察署檢
    察官偵查起訴暨移送併案審理。
    理  由
一、右揭犯罪事實一，業據被告乙○○、甲○○於本院審理時坦承不諱。而犯罪事實
    二部分，亦據被告乙○○於本院審理時亦坦承犯行，此外被告二人分別所犯上揭
    犯罪事實，亦有扣押物品清單二紙、漁船資料、機漁船（含船員）進出港檢查表
    、查獲地點之海圖、查獲物品及所用漁船之照片數幀等存卷足參，是可信被告二
    人上開自白真實可採，是被告二人犯行已臻明確，應依法論科。
二、核被告二人所為，均係犯菸酒管理法第四十六條之輸入私菸罪。又被告乙○○第
    一次輸入私菸犯行與被告甲○○與不詳姓名之成年男子；第二次輸入私菸犯行係
    與不詳姓名之成年男子均有共同犯意聯絡與行為分擔，均為共同正犯。而被告乙
    ○○上揭二次輸入私菸犯行，時間緊接，所犯構成要件相同，顯係基於概括犯意
    為之，為連續犯，應依法論以一罪並加重其刑。爰審酌被告二人犯罪之動機、目
    的、手段、貪圖小利破壞菸酒管理制度、輸入之數量不少、被告乙○○前已有懲
    治走私條例前科竟仍復以身試法，且於九十一年十月遭查獲不滿一個月內又再犯
    輸入私菸之犯行，甚至夥同自己兒子共同為違法行為及犯後坦承犯行之犯後態度
    等一切情狀，量處如主文所示之刑，被告甲○○部分另諭知易科罰金之折算標準
    。扣案如附表一、二所示之物，應依菸酒管理法第五十七條沒收。
三、另檢察官就被告乙○○移請併案審理部分（九十一年度偵字第三０一九號），雖
    於起訴書中未及論列，然此部分與起訴書已論列部分有連續犯裁判上一罪之關係
    ，為起訴效力所及，本院當得審究。
四、另公訴意旨另以：被告二人另涉犯違反商標法之部分，雖被告二人於九十年所輸
    入之如附表編號一私菸之係屬仿冒品，此有傑太日煙國際股份有限公司、商真股
    份有限公司、台灣菸酒股份有限公司鑑定回函在卷可參，惟被告辯稱只知道是走
    私，但不知道為仿冒私菸等語。按犯罪事實應依證據認定之，無證據不得推定其
    犯罪事實。刑事訴訟法第一百五十四條定有明文。經查：本案雖有查扣前述仿冒
    商標之洋菸，惟並無證據可資證明該商標係被告所仿冒或被告明知該等洋菸係屬
    仿冒品之事實。此外，所查獲之物品均以塑膠袋、紙箱彌封，是被告二人辯稱不
    知所輸入之私煙係仿品等情，應屬可採。本院復查無其他積極證據可資證明被告
    二人涉有違反商標法之犯行，惟此部分公訴人認若成立犯罪與前開事實一論罪科
    刑部分有想像競合之裁判上一罪關係，爰不另為無罪之諭知。
據上論斷，應依刑事訴訟法第二百九十九條第一項前段、菸酒管理法第四十六條、第
五十七條、刑法第十一條前段、第二十八條、第五十六條、第四十一條第一項、罰金
罰鍰提高標準條例第二條，判決如主文。
本案經檢察官賴慶祥到庭執行職務
中      華      民      國    九十一    年    十二    月     二十七     日
                                        臺灣宜蘭地方法院刑事第二庭
                                            法  官  蔡  仁  昭
右正本證明與原本無異。
如不服本判決，應於判決送達後十日內，向本院提出上訴狀。（應附繕本）
                                        書記官  吳  慧  芳
中      華      民      國    九十一    年    十二    月      三十      日
所犯法條：
菸酒管理法第四十六條：
產製或輸入私菸、私酒者，處一年以下有期徒刑、拘役或併科新台幣三十萬元以上一
百五十萬元以下罰金。但以手工產製私菸、私酒供自用者，免予處罰。
附表一：
┌──┬───────────┬────────┬───────────┐
│編號│廠牌                  │數量            │備註                  │
├──┼───────────┼────────┼───────────┤
│一  │DAVIDOFF(SUPREME）    │五箱            │每箱三十條            │
├──┼───────────┼────────┼───────────┤
│二  │DAVIDOFF（LIGHT）     │二箱            │每箱三十條            │
├──┼───────────┼────────┼───────────┤
│三  │長壽牌                │一三三箱        │每箱三十六條          │
├──┼───────────┼────────┼───────────┤
│四  │MILD SEVEN（LIGHT）   │三箱            │每箱三十三條          │
├──┼───────────┼────────┼───────────┤
│五  │SEVEN STAR            │十二箱          │每箱三十三條          │
├──┼───────────┼────────┼───────────┤
│六  │峰牌                  │三十一箱        │每箱三十三條          │
├──┼───────────┼────────┼───────────┤
│七  │SILVER STARIET        │三十箱          │每箱三十六條          │
├──┼───────────┼────────┼───────────┤
│八  │MILD SEVEN            │二十四箱        │每箱三十三條          │
└──┴───────────┴────────┴───────────┘
附表二
┌──┬───────────┬────────┬───────────┐
│編號│廠牌                  │數量            │備註                  │
├──┼───────────┼────────┼───────────┤
│一  │DAVIDOFF（CLASSIC）   │十二箱  │每箱三十條            │
├──┼───────────┼────────┼───────────┤
│二  │DAVIDOFF（LIGHT）     │十八箱          │每箱三十條            │
├──┼───────────┼────────┼───────────┤
│三  │長壽牌（黃）          │二十三箱        │每箱三十三條          │
├──┼───────────┼────────┼───────────┤
│四  │MILD SEVEN（LIGHT）   │十八箱          │每箱三十三條          │
├──┼───────────┼────────┼───────────┤
│五  │SEVEN STAR（CUSTOMLIGH│十二箱          │每箱三十三條          │
│    │T）                   │                │                      │
├──┼───────────┼────────┼───────────┤
│六  │峰牌                  │三十八箱        │每箱三十三條          │
├──┼───────────┼────────┼───────────┤
│七  │長壽牌（白）          │二十三箱        │每箱三十六條          │
├──┼───────────┼────────┼───────────┤
│八  │MILD SEVEN（CHARCOAL F│二箱            │每箱三十三條          │
│    │ILTER                 │十二箱          │每箱三十三條          │
└──┴───────────┴────────┴───────────┘
